【裁判字號】    98,交訴,108
【裁判日期】    980527
【裁判案由】    肇事逃逸罪
【裁判全文】
臺灣臺中地方法院刑事判決             98年度交訴字第108號
公  訴  人  臺灣臺中地方法院檢察署檢察官
被      告  乙○○
                    （現另案在臺灣雲林第二監獄執行中）
上列被告因肇事逃逸罪案件，經檢察官提起公訴（98年度偵字第
6252號），被告在本院準備程序進行中就被訴事實為有罪之陳述
，受命法官於告知簡式審判程序之旨，並聽取當事人之意見後，
本院合議庭裁定由受命法官獨任依簡式審判程序，判決如下：
    主  文
乙○○犯肇事致人傷害逃逸罪，累犯，處有期徒刑柒月。
    事  實
一、乙○○前因妨害自由案件，經臺灣臺中地方法院判處有期徒
    刑3月確定，甫於民國95年11月17日易科罰金執行完畢。詎
    乙○○猶不知警惕，復於97年3月27日下午4時55分許，駕駛
    其配偶林文娟所有車牌號碼8409-LJ號自小客車，沿臺中市
    南屯區○○路○段往福星路方向行駛，於行經臺中市○○區
    ○○路3段375巷口時，不慎擦撞當時行經該路段而由丁○○
    所騎乘並搭載其女兒丙○○之車牌號碼630-BUD號重型機車
    ，導致丁○○等人車倒地後，分別受有左脛骨粉碎性骨折、
    左踝撕裂傷併肌肉斷裂等傷害（過失傷害部分均未據提出告
    訴），而丁○○則因遭撞擊之後，遭自己所騎乘之機車壓住
    腳部而無法動彈，乙○○於肇事下車察看後，並將丁○○拉
    離機車，適時丁○○即告知乙○○欲報警前來處理，詎乙○○聽聞之後，隨即駕車逃離現場，棄丁○○等父女於現場不
    顧，嗣經警方循線查悉上情。
二、案經臺中市警察局第六分局報告臺灣臺中地方法院檢察署檢
    察官偵查起訴。
    理  由
壹、程序方面：
一、按除被告所犯為死刑、無期徒刑、最輕本刑為3年以上有期
    徒刑之罪或高等法院管轄第一審案件者外，於法院行準備程
    序進行中，被告先就被訴事實為有罪之陳述時，審判長得告
    知被告簡式審判程序之旨，並聽取當事人、代理人、辯護人
    及輔佐人之意見後，裁定進行簡式審判程序；且受命法官行
    準備程序，與法院或審判長有同一之權限；又簡式審判程序
    之證據調查，不受刑事訴訟法第159條第1項、第161條之2、
    第161條之3、第163條之1及第164條至第170條規定之限制，
    刑事訴訟法第273條之1第1項、第279條第2項前段、第273條
    之2分別定有明文。
二、查本件被告乙○○所犯為死刑、無期徒刑、最輕本刑為3年
    以上有期徒刑以外之罪，且非高等法院管轄第一審之案件，
    經本院合議庭裁定由受命法官行準備程序時，被告就被訴事
    實為有罪之陳述後，復經本院合議庭裁定由受命法官獨任行
    簡式審判程序，是其證據之調查，自不受刑事訴訟法第159
    條第1項、第161條之2、第161條之3、第163條之1及第164條
    至第170條規定之限制，合先敘明。
貳、實體方面：
一、現行刑事訴訟法為保障被告之反對詰問權，排除具有虛偽危
    險性之傳聞證據，以求實體真實之發見，於該法第159條第1
    項明定被告以外之人於審判外之言詞或書面陳述，除法律有
    規定者外，不得作為證據。本件檢察官及被告於本院準備程
    序及審理程序中，並未就本案卷內證據資料之證據能力提出
    爭執，且迄於言詞辯論終結前，均未主張有刑事訴訟法第15
    9條第1項不得為證據之情形，應認均已同意本案卷內之證據
    資料均得作為本案證據，且經本院審酌後，認無不適當之情
    形，是本案卷內之證據均有證據能力，合先敘明。
二、認定犯罪事實所根據的證據及理由：
  (一)被告於本院審理中坦白承認確有於上開時、地駕駛車輛肇事
    未停留現場等待員警到場處理即駕車離去之逃逸事實，核與
    被害人丁○○、丙○○陳述情節相符。
  (二)證人林文娟於警詢中證稱：車牌號碼8409-LJ號自小客車是
    伊所有，但都是被告在使用，被告有告訴伊有發生車禍等語
    明確，並有車籍查詢-基本資料詳細畫面1紙附卷可稽，足認
    上開車輛發生車禍事故時確為被告所駕駛無訛。
  (三)被害人丁○○、丙○○因此車禍事故致分別受有左脛骨粉碎
    性骨折、左小腿挫傷血腫術後合併感染及左踝撕裂傷併肌肉
    斷裂、左小腿挫傷併擦傷等傷害，亦有澄清綜合醫院中港分
    院診斷證明書2份附卷可憑。
  (四)此外，並有道路交通事故現場圖、調查報告表、談話紀錄表
    、疑似道路交通事故肇事逃逸追查表、補充資料表、事故現
    場及車輛受損照片、監視器翻拍照片等存卷可參。
  (五)本件事證明確，被告犯行洵堪認定。
三、論罪科刑的理由：
  (一)核被告所為，係犯刑法第184條之4肇事致人傷害逃逸罪。
  (二)被告前受如事實欄所載刑之宣告及執行完畢，此有臺灣高等
    法院被告前案紀錄表及臺灣臺中地方法院檢察署刑案資料查
    註紀錄表在卷足憑，其前受有期徒刑執行完畢，於5年內再
    故意犯本件最重本刑為有期徒刑以上之罪，為累犯，應依刑
    法第47條第1項之規定加重其刑。
  (三)爰審酌被告犯罪之動機、目的、手段，車禍事故發生之過失
    程度，被害人與有過失，尚有下車察看，惟未待警員到場處
    理即逃逸，被害人陳明願原諒被告，犯罪後尚能坦承犯行，
    犯罪後態度良好，尚知悔改等一切情狀，量處如主文所示之
    刑。
四、適用法律依據：
  (一)刑事訴訟法第273條之1第1項、第299條第1項前段。
  (二)刑法第185條之4、第47條第1項。
本案經檢察官甲○○到庭執行職務。
中    華    民    國    98    年    5     月    27    日
                    交通法庭  法  官  洪挺梧
以上正本證明與原本無異。
如不服本判決應於收受送達後10日內向本院提出上訴書狀，並應
敘述具體理由；其未敘述上訴理由者，應於上訴期間屆滿後20日
內向本院補提理由書（均須按他造當事人之人數附繕本）「切勿
逕送上級法院」。
                              書記官  劉雅玲
中    華    民    國    98    年    5     月    27    日
附錄本判決論罪科刑法條：
中華民國刑法第185條之4
（肇事遺棄罪）
駕駛動力交通工具肇事，致人死傷而逃逸者，處6月以上5年以下
有期徒刑。


司法院資訊處製作；財團法人民間司法改革基金會備份。
